【裁判字號】    89,上訴,3228
【裁判日期】    890607
【裁判案由】    毒品危害防制條例
【裁判全文】
臺灣高等法院刑事判決                          八十九年度上訴字第三二二八號
    上  訴  人  臺灣板橋地方法院檢察署檢察官
    被      告  乙○○
    指定辯護人  本院甲○辯護人
右上訴人因被告毒品危害防制條例案件，不服臺灣板橋地方法院八十九年度訴緝字第
五三號，中華民國八十九年六月七日第一審判決（起訴案號：臺灣板橋地方法院檢察
署八十八年度偵字第五號）提起上訴，本院判決如左：
    主  文
上訴駁回。
    理  由
一、公訴意旨略以：被告乙○○基於概括之犯意，先於八十六年五月初之某日，以新
    臺幣（下同）三萬元之代價，販賣三七˙五公克安非他命予李靜玲，並由顏易釧
    （另案偵辦）負責將安非他命交給李靜玲及收取三萬元交予乙○○。嗣於八十六
    年五月十六日晚間九時三十分許，李靜玲經警在其桃園縣桃園市○○街一四八之
    五號五樓住處查獲後，依警授意向顏易釧佯稱欲購買一萬元之安非他命，顏易釧
    遂向乙○○取得十七˙八公克之安非他命，並於送至李靜玲上址住處時，遭埋伏
    之警員當場查獲，並扣得安非他命淨重十七˙七三公克（驗餘淨重十七˙六七公
    克）及電子秤一個等物。嗣於八十六年五月十七日凌晨一時三十分許，經警據顏
    易釧之供述，在臺北縣鶯歌鎮○○○街一三八號前查獲乙○○，乙○○乃偕同警
    員至其住處起出安非他命共淨重一三一˙四四公克（驗餘共淨重一三一˙一四公
    克）及分裝夾鏈袋一百八十七只等物，因認被告涉犯麻醉藥品管理條例第十三條
    之一第二項第一款之非法販賣安非他命罪嫌。
二、按犯罪事實應依証據認定之，無証據不得推定其犯罪事實；又不能證明被告犯罪
    或其行為不罰者，應諭知無罪之判決，刑事訴訟法第一百五十四條、第三百零一
    條第一項定有明文。另按認定不利於被告之事實，須依積極證據，茍積極之證據
    不足為不利於被告事實之認定時，即應為有利於被告之認定，更不必有何有利之
    證據。又共同被告不利於己之陳述，固得採為其他共同被告犯罪之證據，惟此項
    不利之陳述，須無瑕疵可指，而就其他方面調查又與事實相符，始得採為其他共
    同被告犯罪事實之認定，最高法院分別著有三十年上字第八一六號及四十六年臺
    上字第四一九號判例。
三、公訴人認被告乙○○涉有右開販賣安非他命犯行，無非以證人顏易釧於警訊中之
    供述與證人李靜玲所供述之情節相符，並有扣案之安非他命及分裝夾鏈袋為證資
    為論據。惟訊據被告堅決否認有前開被訴之販賣安非他命犯行，辯稱：伊沒有與
    李靜玲接觸過，也沒有透過顏易釧販賣安非他命，扣案之安非他命是伊自己吸食
    用等語。經查：
（一）李靜玲於八十六年五月十七日警訊時供陳：安非他命是我向綽號「阿釧」（即
      顏易釧）購買，總共只買一次，約一星期前某日晚上八時許，約定價錢每兩
      （三七˙五公克）三萬元，由他送貨到我現居地交給我，總共購買一兩云云（
      見八十六年偵字第二九二五號卷），嗣於原審法院調查時結證證稱：我沒有向
      乙○○及顏易釧買過安非他命，我有與顏易釧一起用過安非他命，我不知顏易
      釧之安非他命從何而來等語（見原審法院八十九年四月十九日訊問筆錄）。從
      而李靜玲於警訊及原審法院調查時之供述相互齟齬，姑不論其有無向顏易釧購
      買安非他命，然其始終供稱不知顏易釧之安非他命係從何而來，更未提及有透
      過顏易釧或自己向被告購買安非他命，自無從以證人李靜玲於警訊中之指述，
      而認定被告乙○○確有販賣安非他命之犯行。
（二）顏易釧於警訊時固供稱：安非他命半兩及電子秤是我要拿去交給李靜玲，當場
      被警查扣之物，是我去拿乙○○半兩之安非他命給李靜玲，雙方言明一萬元，
      我是充當交通交易，然後由乙○○交給我一千元之不法利益，我負責拿二次安
      非他命給李靜玲，再負責收錢云云（見八十六年偵字第一一九二五號卷八十六
      年五月十七日警訊筆錄）。嗣同日於檢察官初訊時即翻異前供，改稱：「我看
      到他（被告）那邊常有人出入，所以我認為他那邊有在賣，我要向他買，他沒
      有賣給我」等語（同上卷八十六年五月十七日訊問筆錄）。於八十八年四月六
      日檢察官偵訊時供陳：（提示警訊筆錄有何意見？）我說東西是李靜玲及我的
      ，我帶警察去查獲乙○○，說抓到他當場放我走，但後來抓到乙○○時，警察
      並沒有放我走，（安非他命何來？）是李靜玲放我那裡的，我有向乙○○要來
      吸，不是買的，剛開始有給我，後來就不給了等語（見八十八年度偵字第五號
      偵查卷第三七頁背面）。顏易釧嗣於原審法院調查時具結證稱：（八十六年五
      月初）我是向他（被告）竊取（指安非他命）而來的，因李靜玲向我要安非他
      命，我知道乙○○處有，我向他要，他不給，我只好偷，他事先不知道，我交
      給李靜玲並未拿錢，（八十六年五月十六日）是李靜玲向我要一、二萬元之安
      非他命，我沒有，但想到乙○○有，就去向乙○○偷拿，他事先亦不知情，警
      訊所言是為了要減輕刑責，並無向乙○○買過，我沒有告訴李靜玲安非他命是
      從乙○○處拿來的等語（見原審法院八十九年五月十日訊問筆錄）。是以證人
      顏易釧雖曾於警訊中供稱交付安非他命予李靜玲二次，惟除於八十六年五月十
      六日該次遭警查獲外，就另一次交付安非他命之時間、數量及收取價金之數額
      ，均未見有明確之指述，復與其於檢察官偵訊中供陳未向被告購買安非他命，
      及於原審法院調查時證述所交付之安非他命均係竊自被告等情，互核均有出入
      ，故顏易釧於警訊中之供述，已有瑕疵。另查李靜玲前於警訊中係稱於八十六
      年五月十七日之前約一星期之某日向顏易釧購買安非他命，此與公訴意旨所指
      之同年五月初某日，已有不符，且證人與顏易釧二人於警訊時供述購買安非他
      命之次數，亦不一致，則公訴意旨謂其二人之供述之情節互核相符，亦有誤會
    。
      又被告有無償轉讓安非他命與顏易釧之事實，為被告所不否認，此部分亦經原
      審法院審認明確（轉讓禁藥罪判處有期徒刑一年，被告及檢察官均未上訴，該
      部分已確定），是亦堪信顏易釧前開所供有向被告要安非他命吸用，不是買的
      等語，與事實相符，至其警訊中所稱向被告購買云云，則無從佐證屬實，尚難
      採為不利於被告之認定。
（三）本件於被告住處查獲扣案之安非他命經送內政部警政署刑事警察局鑑驗結果，
      確係安非他命，共淨重一三一˙四四公克（驗餘共淨重一三一˙一四公克），
      有該局八十六年六月十二日刑鑑字第三四０九七號鑑驗通知書影本乙份附卷可
      稽。上開查扣之安非他命數量，與一般吸用安非他命而持有者相較，固屬鉅量
      ，惟被告於為警查獲時採取之尿液檢體，亦經檢出安非他命陽性反應，有同局
      八十六年五月二十二日刑鑑字第三四０九六號鑑驗通知書影本乙紙在卷可參，
      足徵被告有施用安非他命之行為（其施用犯行經裁定送觀察勒戒後，已經檢察
      官不起訴處分確定），其購買足供長期施用之安非他命備用，並非事理所無，
      此外，復查無任何證據足資證明被告購入安非他命後有販賣予他人之意圖，尚
      難僅以在被告住處查獲大量之安非他命及一百八十七只夾鏈袋，即推定其必係
      意圖販賣及有販賣行為。
四、綜上所述，顏易釧對其安非他命之取得，於警訊、偵查及原審法院調查時所證述
    前後不一，且核與李靜玲於警訊及原審法院調查時證陳之情節亦不相符，已難憑
    其二人前後矛盾互核不符之供陳，及查獲前開安非他命、夾鏈袋，即認定被告有
    販賣安非他命之事實，此外，復查無其他積極證據足資證明被告有何公訴意旨所
    指之販賣安非他命犯行，揆諸首揭法條及判例意旨，此部分不能證明被告犯罪，
    自應為無罪之諭知。原審就此部分判決被告無罪，核無不合。檢察官上訴猶執李
    靜玲、顏易釧之警訊所供，及查獲安非他命及分裝袋之數量遠超過一人施用之量
    云云，認被告有販賣安非他命之犯行，指摘原判決不當，即非有理由，應予駁回
    。
據上論斷，應依刑事訴訟法第三百六十八條，判決如主文。
本案經檢察官李金定到庭執行職務。
中      華      民      國    八十九    年    十一    月      八      日
                              臺灣高等法院刑事第十四庭
                                  審判長法  官  陳  祐  輔
                  法  官  陳  國  文
                                        法  官  蔡  國  在
右正本證明與原本無異。
如不服本判決應於收受送達後十日內向本院提出上訴書狀，其未敘述上訴之理由者並
得於提起上訴後十日內向本院補提理由書（均須按他造當事人之人數附繕本）。
                                        書記官  丁  華  平
中    華    民    國    八十九    年      十一      月        九        日


司法院資訊處製作；財團法人民間司法改革基金會備份。
